臺灣板橋地方法院刑事判決　　　　　　　　　　　　　九十一年度訴字第四七六號
　　公　訴　人　臺灣板橋地方法院檢察署檢察官
　　被　　　告　甲○○
右列被告因違反毒品危害防制條例案件，經檢察官提起公訴（九十一年度毒偵字第五
０六號），本院判決如左：
    主  文
甲○○連續施用第一級毒品，累犯，處有期徒刑拾月，扣案如附表編號一所示之物均
沒收銷燬及扣案如附表編號三所示之物均沒收。又連續施用第二級毒品，累犯，處有
期徒刑捌月，扣案如附表編號二所示之物沒收銷燬及扣案如附表編號三所示之物均沒
收。應執行有期徒刑壹年伍月，扣案如附表編號一、二所示之物均沒收銷燬及扣案如
附表編號三所示之物均沒收。
    事  實
一、甲○○於民國八十五年間，因違反麻醉藥品管制條例案件，經本院判處有期徒刑
    六月，如易科罰金，以三百元折算一日，於八十六年四月七日確定，而於八十六
    年十月二十三日縮刑期滿執行完畢，仍不知悔改。其明知海洛因、安非他命分別
    係八十七年五月二十日公布施行，於同年五月二十二日生效之毒品危害防制條例
    第二條第二項第一款、第二款所規定之第一、二級毒品，不得施用及持有，且其
    於八十七年間，因施用毒品（安非他命）案件，經本院以八十七年度毒聲字第四
    七九號裁定送觀察、勒戒後，因有繼續施用毒品之傾向，經本院以八十七年度毒
    聲字第八三六號裁定令入戒治處所施以強制戒治一年，嗣因評定為合格，無繼續
    執行之必要，再經本院以八十七年度毒聲字第三三八一號裁定停止戒治，所餘戒
    治期間，付保護管束，嗣經本院以八十八年度毒聲字第二二四七號裁定撤銷停止
    戒治，令入戒治處所施以強制戒治，而於八十九年三月十八日期滿，並由臺灣板
    橋地方法院檢察署檢察官於八十九年四月十四日以八十九年度戒毒偵字第二一四
    號為不起訴處分確定在案。詎甲○○竟於前案不起訴處分確定後五年內，又另行
    分別基於施用第一級毒品海洛因之概括犯意及施用第二級毒品安非他命之概括犯
    意，各自九十一年一月初某日起至九十一年一月二十三日止、九十一年一月初某
    日起至九十一年一月二十四日二十一時許止，連續在臺北縣板橋市○○街九十三
    號五樓頂樓加蓋之六０一室等處，分別施用第二級毒品安非他命及第一級毒品海
    洛因多次。嗣於九十一年一月二十五日凌晨零時十分許，在上址為警查獲，並扣
    得其所有如附表所示之物。甲○○因此經本院以九十一年度毒聲字第三二六號裁
    定令入戒治處所施以強制戒治。
二、案經臺北市政府警察局大安分局移送臺灣板橋地方法院檢察署檢察官偵查起訴。
    理  由
一、右揭事實，業據被告甲○○迭於警訊時、偵查中及本院審理時自白不諱，且被告
    於九十一年一月二十五日凌晨二時二十五分許經警採集其尿液送驗結果，均呈嗎
    啡及安非他命類之陽性反應等情，亦有臺北市政府警察局大安分局偵辦甲○○涉
    嫌毒品案年籍對照表、臺北市立療養院煙毒尿液檢驗報告書各一份附卷可稽。而
    人體吸食海洛因、安非他命經尿液排出之時間，依吸食量多寡、人體代謝功能、
    吸食者之年齡及性別有所差異，惟一般而言，吸食者在二十六小時內、四日內所
    排出之尿液均有可能被檢出因吸食海洛因、安非他命代謝後之嗎啡、甲基安非他
    命陽性反應，此固經法務部調查局證實，並為本院歷來審理吸食海洛因、安非他
    命案件之職務上所知悉。此外，復有如附表所示之物扣案可佐，且該扣案物業經
    鑑定屬實（其中如附表編號三所示之分裝袋六十個及電子磅秤一台未經鑑定）等
    情，亦有臺北市政府警察局大安分局查獲涉嫌毒品危害防制條例毒品初步鑑驗報
    告單二紙、法務部調查局九十一年二月二十七日調科壹字第060005934 號及內政
    部警政署刑事警察局九十一年七月二日刑鑑字第0910147776號鑑驗通知書各一紙
    在卷可憑。再者，被告前因施用毒品案件，經本院以八十七年度毒聲字第四七九
    號裁定送觀察、勒戒後，因有繼續施用毒品之傾向，經本院以八十七年度毒聲字
    第八三六號裁定令入戒治處所施以強制戒治一年，嗣因評定為合格，無繼續執行
    之必要，再經本院以八十七年度毒聲字第三三八一號裁定停止戒治，所餘戒治期
    間，付保護管束，嗣經本院以八十八年度毒聲字第二二四七號裁定撤銷停止戒治
    ，令入戒治處所施以強制戒治，而於八十九年三月十八日期滿，並由臺灣板橋地
    方法院檢察署檢察官於八十九年四月十四日以八十九年度戒毒偵字第二一四號為
    不起訴處分確定在案，業據被告於本院審理時供承在卷，並有臺灣板橋地方法院
    檢察署刑案資料查註紀錄表、臺灣高等法院檢察署刑案紀錄簡覆表及全國施用毒
    品案件紀錄表、臺灣板橋地方法院檢察署檢察官八十九年度戒毒偵字第二一四號
    不起訴處分書各一份在卷足憑。其於五年內再犯毒品危害防制條例第十條之罪，
    經本院以九十一年度毒聲字第三二六號裁定令入戒治處所施以強制戒治等情，亦
    有該裁定一份在卷足憑。是被告再犯施用毒品之犯行，事證明確，堪以認定。
二、按海洛因、安非他命分別係毒品危害防制條例第二條第二項第一款、第二款所規
    定之第一、二級毒品，不得施用及持有，被告甲○○竟個別基於不同之犯意，分
    別在上開時地各施用第一級毒品海洛因及第二級毒品安非他命，核其所為，係各
    犯毒品危害防制條例第十條第一項、第二項之罪。被告先後多次施用第一級毒品
    海洛因及第二級毒品安非他命之犯行，均時間緊接，罪名相同，均顯係基於概括
    犯意而為，均應各依連續犯之規定論以一罪，並加重其刑。被告所犯上開二罪間
    ，犯意各別，構成要件互異，應分論併罰。被告非法持有第一、二級毒品海洛因
    、安非他命之低度行為，均應為施用之高度行為所吸收，均不另論罪。又被告曾
    受如事實欄所述有期徒刑之執行完畢，此有上開臺灣高等法院檢察署刑案紀錄簡
    覆表一紙在卷可稽，其於五年以內再犯本件有期徒刑以上之二罪，均為累犯，均
    應各依法遞加重其刑。爰審酌被告有上開構成累犯之前科，其前因施用毒品案件
    ，經臺灣板橋地方法院檢察署檢察官為不起訴處分確定後，再犯本件之罪，業如
    前述，其施用第一級毒品海洛因及第二級毒品安非他命，易戕害自己之身心，並
    活絡毒品違法交易市場，對社會造成重大危害，被告犯罪之動機、目的、手段、
    次數、所生之危害及犯罪後坦承之態度等一切情狀，各量處如主文所示之刑，並
    定其應執行之刑，以示懲儆。
三、扣案如附表編號一、二所示之物，均係查獲之毒品，不問屬於犯人與否，均應依
    毒品危害防制條例第十八條第一項前段之規定宣告沒收銷燬。又扣案如附表編號
    三所示之物，均係被告所有供犯本案之罪（即施用第一級毒品海洛因及第二級毒
    品安非他命）預備或供犯本案之罪所用之物，業據其供明在卷，均應依刑法第三
    十八條第一項第二款之規定宣告沒收。
據上論斷，應依刑事訴訟法第二百九十九條第一項前段，毒品危害防制條例第十條第
一項、第二項、第十八條第一項前段，刑法第十一條前段、第五十六條、第四十七條
、第五十一條第五款、第三十八條第一項第二款，判決如主文。
本案經檢察官黃正綱到庭執行職務
中    華    民    國      九十一      年      九       月     二十三    日
                                      臺灣板橋地方法院刑事第一庭
                                          法  官  楊  千  儀
右正本證明與原本無異。
如不服本判決，應於判決送達後十日內，向本院提出上訴狀。
                                          書記官  吳  河  東
中    華    民    國  九十一      年      九       月     二十四    日
附錄本案論罪科刑法條全文
毒品危害防制條例第十條
施用第一級毒品者，處六月以上五年以下有期徒刑。
施用第二級毒品者，處三年以下有期徒刑。
附表
一、扣案之海洛因二包（驗後淨重計十一‧七五公克）、含海洛因殘渣（量微無法析
    離秤重）之注射針筒一枝。
二、扣案之安非他命一包（驗後淨重十．七九公克）。
三、扣案之分裝袋六十個及電子磅秤一台。
